【裁判字號】    98,訴,1001
【裁判日期】    980731
【裁判案由】    毒品危害防制條例
【裁判全文】
臺灣臺北地方法院刑事判決              98年度訴字第1001號
公  訴  人  臺灣臺北地方法院檢察署檢察官
被      告  甲○○
上列被告因毒品危害防制條例案件，經檢察官提起公訴（98年度
毒偵緝字第147號），於本院準備程序進行中，被告先就被訴事
實為有罪之陳述，經合議庭裁定由受命法官獨任進行簡式審判程
序，判決如下：
    主  文
甲○○施用第一級毒品，累犯，處有期徒刑拾月。扣案之第一級
毒品海洛因壹小包（驗餘淨重零點壹柒柒零公克，連同包裝袋）
沒收銷燬之。
    事  實
一、甲○○有多次毒品犯罪前科，最近1次因施用第一級毒品海
    洛因案件，經本院於94年5月16日，以94年度訴字第222號刑
    事判決判處有期徒刑8月，上訴後撤回上訴確定，於95年3月
    1日有期徒刑執行完畢出監。詎仍不知悔改，復基於施用第
    一級毒品海洛因之犯意，於98年1月22日上午某時許，在台
    北市○○○路底淡水河堤防外某處，施用第一級毒品海洛因
    1次，嗣於98年1月22日15時35分許，在臺北市○○區○○路
    與西昌街口，為警查獲，並扣得海洛因1小包（驗餘淨重0.
    1770公克）。
二、案經臺北市政府警察局萬華分局報請臺灣臺北地方法院檢察
    署檢察官偵查起訴，於本院準備程序進行中，甲○○先就被
    訴事實為有罪之陳述，經合議庭裁定由受命法官獨任進行簡
    式審判程序。
    理  由
壹、程序部分：
一、本件被告甲○○所犯之罪，其法定刑為7年以下有期徒刑，
    且非死刑、無期徒刑或最輕本刑有期徒刑3年以上之罪，亦
    非高等法院管轄第一審案件，且於準備程序進行中，被告先
    就被訴事實為有罪之陳述，經告知被告簡式審判程序之旨，
    並聽取檢察官、被告之意見後，本院合議庭裁定由受命法官
    進行簡式審判程序，是本件之證據調查，依刑事訴訟法第27
    3條之2規定，不受同法第159條第1項、第161條之2、第161
    條之3、第163條之1及第164條至第170條規定之限制，合先
    敘明。
二、被告於警、偵訊之供述，非出於強暴、脅迫、利誘、詐欺、
    疲勞訊問、違法羈押或其他不正方法取得，依刑事訴訟法第
    156條第1項、第158條之2得採為證據。
三、後列非供述證據，均非違法取得之證據，且或係從事業務之
    人於業務上製作之證明文書、記錄文書，核無顯不可信情況
    ，故依同法第158條之4反面解釋、第159條之4第2款得為證
    據；又本院認定事實所引用之下列毒品鑑定書，乃依法定程
    序所為之鑑定，且被告及辯護人對於證據能力均表示無意見
    ，自均有證據能力。
貳、實體部分：
一、上揭事實業據被告甲○○迭於警訊、偵訊及本院準備程序、
    審理程序均坦承不諱，而被告於98年1月22日在臺北市政府
    警察局萬華分局警備隊採集尿液，經送臺灣尖端先進生技醫
    藥科技股份有限公司以EIA酵素免疫分析法、GC/MS氣相層析
    質譜儀分析法檢驗呈鴉片類及嗎啡陽性反應，有應受尿液採
    驗人液體採集送驗紀錄表及臺灣尖端先進生技醫藥股份有限
    公司98年2月9日濫用藥物檢驗報告附卷足憑，此外復有第一
    級毒品海洛因1包（驗餘淨重0.1770公克）扣案可資佐證，
    而扣案之毒品1包，經交通部民用航空局航空醫務中心以氣
    相層析質譜儀（GC/MS）法檢驗，結果檢出含有海洛因成分
    無訛，有該局於98年2月4日出具之航藥鑑字第0980617號毒
    品鑑定書一紙附卷可證，足徵被告之自白與事實相符，應堪
    採信。本件事證明確，被告犯行洵堪認定，應予依法論科。
二、按海洛因係屬毒品危害防制條例第2條第2項第1款所規定之
    第一級毒品。核被告所為係犯毒品危害防制條例第10條第1
    項之施用第一級毒品罪，其施用前、後持有第一級毒品之低
    度行為，應為施用之高度行為所吸收，不另論罪。又被告有
    如事實欄所示之前科執行情形，有臺灣高等法院被告前案紀
    錄表附卷足憑，其受前開徒刑之執行完畢後，5年以內因故
    意再犯本件有期徒刑以上之罪，應依刑法第47條第1項之規
    定，論以累犯，並加重其刑。爰審酌被告素行不佳，前科累
    累，前經觀察勒戒，並有多次施用毒品犯行，經法院論罪處
    刑，仍不知悔改，復繼續沾染毒品惡習，其施用毒品行為對
    於自身危害程度非輕、其犯罪之動機、目的、手段，暨犯後
    坦承犯行、態度良好，及其品行、生活狀況、智識程度等一
    切情狀，量處如主文所示之刑，以為儆懲。
三、扣案海洛因1小包（驗餘淨重0.1770公克）係第一級毒品，
    連同包裝袋，應依毒品危害防制條例第18條第1項之規定諭
    知沒收銷燬之，附此敘明。
四、據上論斷，應依刑事訴訟法第273條之1第1項、第299條第1
    項前段，毒品危害防制條例第10條第1項、第18條第1項，刑
    法第11條前段、第47條第1項，判決如主文。
本案經檢察官李濠松到庭執行職務。
中    華    民    國    98    年    7     月    31    日
                  刑事第十二庭  法  官  曾正龍
以上正本證明與原本無異。
如不服本判決應於收受送達後10日內向本院提出上訴書狀，並應
敘述具體理由；其未敘述上訴理由者，應於上訴期間屆滿後20日
內向本院補提理由書（均須按他造當事人之人數附繕本）「切勿
逕送上級法院」。
                                書記官  彭自青
中    華    民    國    98    年    8     月    3     日
附錄本案論罪科刑法條全文：
毒品危害防制條例第10條
施用第一級毒品者，處6月以上5年以下有期徒刑。
施用第二級毒品者，處3年以下有期徒刑。


司法院資訊處製作；財團法人民間司法改革基金會備份。
